臺灣臺中地方法院刑事判決　　　　　　100年度交易字第160號
公　訴　人　臺灣臺中地方法院檢察署檢察官
被　　　告　陳鴻文
上列被告因公共危險案件，經檢察官提起公訴（99年度偵字第28
200 號），本院判決如下：
    主    文
陳鴻文服用酒類，不能安全駕駛動力交通工具而駕駛，處罰金新
臺幣伍萬元，如易服勞役，以新臺幣壹仟元折算壹日。
    犯罪事實
一、陳鴻文明知服用酒類後，反應力及注意力均會降低，無法安
    全駕駛動力交通工具，竟於民國99年9 月27日下午1 時35分
    前之某時，在不詳地點飲用酒類後，已達不能安全駕駛動力
    交通工具之程度，仍於酒後騎乘車牌號碼JCA-912 號重型機
    車在道路上行駛，於同日下午1 時35分許，行經臺中縣龍井
    鄉（現已改制為臺中市龍井區○○○○路2 段與高園路238
    巷交岔路口，因飲酒影響操控能力，不慎與楊慧雯所駕駛之
    車牌號碼0265-LJ 號自用小客車發生碰撞，陳鴻文因而倒地
    受傷，經送光田綜合醫院沙鹿院區急救，並抽血檢測，其血
    液酒精濃度檢驗值達0.19g%（換算其呼氣所含酒精濃度為每
    公升0.95毫克），始查悉上情。
二、案經臺中縣警察局烏日分局（現已改制為臺中市政府警察局
    烏日分局）報告臺灣臺中地方法院檢察署檢察官偵查起訴。
    理    由
壹、程序方面
一、按被告以外之人（包括證人、鑑定人、告訴人、被害人及共
    同被告等）於審判外之陳述雖不符刑事訴訟法第159 條之1
    至之4 等4 條之規定，而經當事人於審判程序同意作為證據
    ，法院審酌該言詞陳述或書面陳述作成時之情況，認為適當
    者，亦得為證據；當事人、代理人或辯護人於法院調查證據
    時，知有刑事訴訟法第159 條第1 項不得為證據之情形，而
    未於言詞辯論終結前聲明異議者，視為有前項之同意，同法
    第159 條之5 定有明文。立法意旨在於傳聞證據未經當事人
    之反對詰問予以核實，原則上先予排除。惟若當事人已放棄
    反對詰問權，於審判程序中表明同意該等傳聞證據可作為證
    據；或於言詞辯論終結前未聲明異議，基於尊重當事人對傳
    聞證據之處分權，及證據資料愈豐富，愈有助於真實發見之
    理念，且強化言詞辯論主義，使訴訟程序得以順暢進行，上
    開傳聞證據亦均具有證據能力。查本案判決以下所引用之被
    告以外之人於審判外之言詞或書面陳述，對被告陳鴻文而言
    ，性質上屬傳聞證據，惟被告及檢察官於本院審理中調查證
    據時，知有刑事訴訟法第159 條第1 項不得為證據之情形，
    未於言詞辯論終結前聲明異議（見本院卷第8 頁背面、第9
    頁），且本院審認上開證據作成時之情況，應無違法取證或
    不當情事，與本案待證事實間復具有相當之關聯性，以之作
    為證據應屬適當，依刑事訴訟法第159 條之5 規定，自有證
    據能力。
二、又傳聞法則乃對於被告以外之人於審判外之言詞或書面陳述
    而為之規範，本案判決以下所引用之非供述證據，無刑事訴
    訟法第159 條第1 項規定傳聞法則之適用，經本院於審理時
    依法踐行調查證據程序，檢察官及被告均不爭執各該證據之
    證據能力，且與本案待證事實具有自然之關聯性，亦查無依
    法應排除其證據能力之情形，依法自得作為證據。
貳、實體方面
一、上開犯罪事實，業據被告陳鴻文於本院審理時坦承不諱，核
    與證人楊慧雯於警詢所述發生車禍之情節相符，又被告經送
    光田綜合醫院沙鹿院區急救時，經抽血檢測，其血液酒精濃
    度檢驗值達0.19g%（換算其呼氣所含酒精濃度為每公升0.95
    毫克），亦有光田綜合醫院沙鹿院區藥物濃度檢查報告單1
    紙在卷可佐（見警卷第29頁），復有道路交通事故現場圖、
    道路交通事故調查報告表(一)、(二)各1 份、現場照片34張及臺
    中縣警察局舉發違反道路交通管理事件通知單1 紙、光田綜
    合醫院診斷證明書2 份附卷可稽（見警卷第10至28頁、第32
    至34頁）。又按刑法第185 條之3 之公共危險罪，係「抽象
    危險犯」，不以發生具體危險為必要，參考德國、美國之認
    定標準，對於酒精濃度呼氣已達每公升0.55mg/L或血液濃度
    達0.11% 以上，肇事率為一般正常人之10倍，認已達「不能
    安全駕駛」之標準（法務部88年5 月18日法88檢字第001669
    號函參照），是本件被告陳鴻文飲酒後騎乘機車肇事經送醫
    急救，經抽血檢測，其血液酒精濃度檢驗值達0.19g%（換算
    其呼氣所含酒精濃度為每公升0.95毫克），顯已逾上開禁止
    駕駛及不能安全駕駛之標準，足見被告控制及反應能力均受
    影響，已達不能安全駕駛動力交通工具之程度無疑，是被告
    自白核與事實相符，應堪採信。本件事證明確，被告犯行洵
    堪認定，應依法論科。
二、核被告陳鴻文所為，係犯刑法第185 條之3 之服用酒類不能
    安全駕駛動力交通工具而駕駛罪。爰審酌被告明知酒精成分
    對人之意識、控制能力具有不良影響，超量飲酒後會導致對
    週遭事物之辨識及反應能力較平常狀況薄弱，因而酒後駕車
    在道路上行駛，對往來之公眾及駕駛人自身皆具有高度危險
    性，竟仍於酒後（換算呼氣酒精濃度達每公升0.95毫克）騎
    乘機車，漠視自己及公眾行之安全，自屬可議，並因而不慎
    與被害人楊慧雯所駕駛之自用小客車發生碰撞，肇致車輛毀
    損及身體受傷，所為實屬不該，惟念其前無犯罪之前科紀錄
    ，有臺灣高等法院被告前案紀錄表1 份在卷可憑，素行尚稱
    良好，且於本院審理時坦承犯行，顯有悔意，態度良好等一
    切情狀，量處如主文所示之刑，並斟酌本件犯罪情節之輕重
    ，及被告之經濟狀況、智識程度等情，諭知以新臺幣1,000
    元折算1 日之易服勞役折算標準，以資懲儆。
據上論斷，應依刑事訴訟法第284 條之1 、第299 條第1 項前段
，刑法第185 條之3 、第42條第3 項，刑法施行法第1 條之1 ，
判決如主文。
本案經檢察官康淑芳到庭執行職務。
中    華    民    國   100    年    3     月    24    日
                  刑事第十六庭  法  官  陳玉聰
以上正本證明與原本無異。
如不服本判決，應於收受送達後10日內向本院提出上訴書狀（應
敘述具體理由並附繕本）。上訴書狀如未敘述理由，應於上訴期
間屆滿後20日內補提理由書於本院。
                                書記官  魏愛玲
中    華    民    國   100    年    3     月    24    日
附錄本判決論罪科刑之法條：
刑法第185條之3
服用毒品、麻醉藥品、酒類或其他相類之物，不能安全駕駛動力
交通工具而駕駛者，處1年以下有期徒刑、拘役或科或併科15 萬
元以下罰金。